

MAXENCE SHAN

RECHERCHE ALTERNANCE MASTER I & II

Etudiant en 3ème année de design global, j'aime transformer concepts et visions en designs impactants. Ma maîtrise des outils numériques et mes expériences sur des projets variés me permetteront de m'adapter à votre équipe et vos problématiques.

PROFIL

Créativité Curiosité Communication orale Esprit d'équipe Entrepreneur

COMPÉTENCES

- Dessin
- Identité graphique
- Programmation
- Web Design / Développement
- Photographie / Montage vidéo

Logiciels:

- Figma
- Photoshop, Illustrator, Premiere pro
- Rhino 3D, Alias, Blender, ZBrush, Unity
- Suite Office

Langages:

· Python, HTML, CSS, JavaScript

LANGUES

Anglais : C2Espagnol : B1

CENTRES D'INTÉRÊTS

- Design, Développement Informatique, IA, Nouvelles technologies
- Windsurf, Surf, Escalade

COORDONNÉES

(3) -

maxence.shan@gmail.com

🐧 33 rue des Bigots, 92190 MEUDON

www.shanmax.com

EXPÉRIENCE PROFESSIONNELLE

Festival Science inFuZe - Meudon

2024 - Stage Design & Marketing (1 mois)

Marketing, définition des personas, Analyse de terrain, travail sur l'aménagement et l'identité visuelle de l'évènement

ASM Judo - Meudon

2023 - Refonte de la charte graphique

Création du logo, des thèmes, des couleurs, des patterns

MicroPort - Clamart

2023 - Stage assistant R&D (1 mois)

MicroPort est spécialisée dans les implants médicaux Au sein de la R&D Pacemakers, participation à l'optimisation de la méthode d'assemblage de sondes pour pacemaker

Sophie Luksenberg, Coach - Meudon

2022-2023 - Développeur application web

Digitalisation d'un outil ludique de type jeu de cartes en version web

Communautés iOS iPadOS & Windows

2020-2023 - Beta tester et développeur bénévole

• Remontée de bug iOS & Windows Insider

Renault Design - Guyancourt

2019 - Stage d'observation

• Découverte des métiers du design : Modeling 3D, Clay, Couleurs, Inter Exter

ÉTUDES

CY Ecole de Design - Saint-Germain en Laye

Préparation du Diplôme Designer Global (Bac+5) 2022-2024 - Designer Global

- Méthodologie projet et design
- Pratique du dessin
- Outils créatifs : Photoshop, Illustrator, Rhino 3D

Workshops (projets de groupe d'une semaine)

- Cité des Sciences et de l'Industrie : Reconstruction d'un lieu et création d'un voyage immersif
- Agglomération de Cergy : Création d'un jeu pour sensibiliser les collégiens aux violences faites aux femmes
- Spectronite (Startup antennes 5G) : Conception de boîtiers thermiques adaptés à chaque continent

RMIT - Melbourne. Australie

2024 - Echange universitaire (6 mois)

- Futur Mobility Design : Projets sur les mobilités urbaines de demain, automobile & ferroviaire
- Furniture Design: Pratique du dessin industriel
- Advanced 3D Modeling: Formation sur le logiciel Alias

Lycée La Source - Meudon

2022 - Baccalauréat Général Mention Assez-Bien

 Spécialités Numérique Sciences Informatiques & Cinéma Audiovisuel